【裁判字號】    96,易,738
【裁判日期】    970421
【裁判案由】    賭博等
【裁判全文】
臺灣新竹地方法院刑事判決               96年度易字第738號
公  訴  人  臺灣新竹地方法院檢察署檢察官
被      告  乙○○
            丁○○
            戊○○
上三人共同
選任辯護人  洪大明律師
被      告  丙○○
被      告  甲○○
上列被告等因賭博等案件，經檢察官提起公訴（96年度偵字第
3556、3965、6176號），本院裁定適用簡式審判程序，判決如下
：
    主  文
乙○○共同犯電子遊戲場業管理條例第二十二條之非法營業罪，
處有期徒刑貳月，如易科罰金，以新臺幣壹仟元折算壹日，扣案
名片壹盒、帳冊參本、機台分數記帳單捌張，均沒收。又共同犯
強制罪，處有期徒刑參月，如易科罰金，以新臺幣壹仟元折算壹
日，扣案伍拾萬元本票壹張，沒收。應執行有期徒刑肆月，如易
科罰金，以新臺幣壹仟元折算壹日。緩刑貳年。扣案名片壹盒、
帳冊參本、機台分數記帳單捌張、伍拾萬元本票壹張，均沒收。
丙○○共同犯電子遊戲場業管理條例第二十二條之非法營業罪，
處拘役伍拾日，如易科罰金，以新臺幣壹仟元折算壹日，扣案名
片壹盒、帳冊參本、機台分數記帳單捌張、「超級大舞台」機台
壹台（含IC板壹片）、代幣柒佰捌拾柒枚，均沒收。
丁○○共同犯強制罪，累犯，處拘役伍拾玖日，如易科罰金，以
新臺幣壹仟元折算壹日，扣案伍拾萬元本票壹張，沒收。
戊○○共同犯強制罪，處拘役伍拾玖日，如易科罰金，以新臺幣
壹仟元折算壹日，扣案伍拾萬元本票壹張，沒收。
甲○○犯賭博罪，處罰金新臺幣陸仟元，如易服勞役，以新臺幣
壹仟元折算壹日。
    事  實
一、
（一）
    1.丁○○前因違反電子遊戲場業管理條例案件，經本院於民
      國95年8月28日以95年度竹簡字第924號簡易判決判處有期
      徒刑4月，於同年10月6日確定，同年11月14日易科罰金執
      行完畢。
    2.丙○○則於96年間因違反電子遊戲場業管理條例案件，經
      臺灣新竹地方法院檢察署檢察官於96年4 月12日以96年度
      速偵字第850號緩起訴處分確定，緩起訴期間為1年。
    3.戊○○則多次違反電子遊戲場業管理條例，先經本院以96
      年度竹簡字第640號簡易判決判處拘役50日（嗣以96年度
      聲減字第1494號裁定減刑為拘役25日確定，於96年9月28
      日易科罰金執行完畢）、復以96年度竹東簡字第151號簡
      易判決判處有期徒刑3月，減為有期徒刑1月又15日確定（
      於96年12月11日易科罰金執行完畢，未構成累犯），及以
      96年度竹北簡字第235號簡易判決判處有期徒刑3月確定（
      尚未執行）。
    4.甲○○前因恐嚇案件，經本院於95年12月29日以95年度易
      字第639號判決判處有期徒刑3月確定，96年4 月12日易科
      罰金執行完畢。
（二）乙○○、丙○○均為專營電子遊戲機檯之西北電子科技公
      司業務員，其2人依公司規定以2人為1 組之方式共同開發
      商家擺放電子遊戲機檯。乙○○、丙○○與計程車行業者
      吳叔蓁（經檢察官另為緩起訴處分）明知未依電子遊戲場
      業管理條例之規定辦理營利事業登記不得經營電子遊戲場
      業，竟基於共同違反電子遊戲場業管理條例及與不特定人
      在公眾得出入之場所賭博財物之犯意聯絡，自96年5月下
      旬某日起，在吳叔蓁所經營位於新竹縣竹北市○○路407
      號「新國華計程車行」之公眾得出入場所內，擺設由乙○○、丙○○所提供之電子遊戲機「超級大舞臺」1檯，供
      甲○○及其他不特定人將新臺幣（下同）10元硬幣投入機
      具內，由甲○○及該不特定人決定押注金額，利用電子方
      式操控電子遊戲機賭博財物，若中獎，則可依所押金額的
      倍數退還現金或繼續押注，若未中獎，則押注金額悉沒入
      該機檯，而歸乙○○、丙○○及吳叔蓁所有，並由其等定
      期拆帳朋分，以之共同經營電子遊戲場業。
（三）嗣乙○○因擺放在「新國華計程車行」之機檯遭竊，且之
      後所擺放之機檯收入金額有異，經吳叔蓁告知車行內有司
      機對機檯動手腳，乃在96年6月2日凌晨2 時許藏匿於車行
      內監看，旋見該車行司機甲○○持電子點火器電擊機檯，
      乙○○即聯絡丁○○、戊○○及姓名年籍不詳之成年男子
      約3、4人到場，並質疑甲○○除對機檯動手腳外尚有竊取
      機檯之嫌疑，要求甲○○賠償，甲○○則否認有何竊取之
      行為，雙方一言不合，乙○○、丁○○、戊○○及該3、4
      名成年人共同基於傷害、恐嚇、強制之犯意聯絡，由乙○○、戊○○及該3、4名成年人徒手毆打甲○○，致甲○○
      受有頭部外傷併後枕皮下血腫約2×2公分、左額挫傷併擦
      傷各約5×1公分及4×1公分、右眼挫傷約2×2公分、左眼
      挫傷約2×1公分、右肘挫傷約2×1公分、後背表淺擦傷約
      3×2公分、左手腕擦傷約1×1公分等傷害（傷害部分經甲○○撤回告訴，不另為不受理之諭知），並脅迫甲○○須
      賠償50萬元，命甲○○簽發同額本票、切結書，甲○○不
      從，戊○○即持電擊棒向甲○○恫稱：再不簽就打你等語
      ，甲○○因心生畏懼，遂依乙○○之指示填具其姓名於該
      空白本票上之發票人欄位而行無義務之事，嗣乙○○取得
      本票後，乙○○、戊○○因擔心甲○○不履行，戊○○乃
      脅迫甲○○交出其所使用之自用小客車以為擔保，並稱：
      三天內不付款即拍賣該車，甲○○因心生畏懼，遂依戊○○之指示交付該車鑰匙而行無義務之事，事成後旋由戊○○駕駛該車離去，其餘人亦紛紛離去，乙○○並將上開電
      子遊戲機檯搬離。旋吳叔蓁回店內後，經甲○○告知得知
      上情，乃聯絡不知情之丙○○歸還甲○○上開車輛，丙○○即將該車之鑰匙交給吳叔蓁並將車停放在該車行對面寺
      廟內。嗣於96年6月4日下午5時30分許，乙○○帶同不知
      情之丙○○至車行向甲○○取款，因甲○○已事先報警，
      經警在車行內查獲乙○○及丙○○，並扣得甲○○交付之
      現金2萬元（已由甲○○領回）、名片1盒、本票1張、帳
      冊3本、機台分數記帳單8張等物。
（四）丙○○復承上違反電子遊戲場業管理條例及供不特定人在
      公眾得出入之場所賭博財物之犯意，於96年6 月22日起，
      在其所承租位於新竹縣湖口鄉○○村○○路535 號租屋處
      內，擺設電子遊戲機「超級大舞臺」1 檯，供不特定顧客
      以10元向丙○○兌換代幣1枚投入機具內，由該不特定人
      決定押注金額，利用電子方式操控電子遊戲機賭博財物，
      若中獎，則可依押得分數換取等值商品或繼續押注，若未
      中獎，則押注金額悉沒入該機檯，而歸丙○○所有。嗣為
      警於96年6月28日下午2時30分許，在上址查獲，並扣得「
      超級大舞台」機台1台（含IC板1片）及機檯內代幣787 枚
      。
二、案經甲○○訴由新竹縣警察局移送及新竹縣竹北分局報告臺
    灣新竹地方法院檢察署檢察官偵查起訴。
    理  由
一、本件被告乙○○、丁○○、戊○○、丙○○、甲○○所犯各
    罪，均『非』死刑、無期徒刑、最輕本刑為3 年以上有期徒
    刑之罪，或高等法院管轄第一審之案件，被告5 人於本院準
    備程序進行中，均就被訴事實為有罪之陳述，經本院認合於
    刑事訴訟法第273條之1第1項之規定，裁定適用簡式審判程
    序，合先敘明。
二、訊據被告乙○○、丙○○對於前開違反電子遊戲場業管理條
    例、賭博之犯行，被告乙○○、丁○○、戊○○對於前開恐
    嚇、強制之犯行，被告甲○○對於前開賭博之犯行，均於本
    院準備程序及簡式審判程序時坦承不諱，核與證人吳叔蓁證
    述、證人即告訴人甲○○證述、共同被告間供述大致相符，
    並有衛生署新竹醫院傷害診斷證明書1份新竹縣警察局搜索
    扣押筆錄2份、贓物認領保管單1份、新竹縣警察局竹北分局
    新工派出所搜索扣押筆錄1份、現場照片6張等附卷足憑（見
    3556偵卷第30至38頁、第43頁、3965偵卷第12-17頁、第
    19-21頁），此外，復有名片1盒、本票1張、帳冊3本、機台
    分數記帳單8張、「超級大舞台」機台1台（含IC板1片）、
    代幣787枚等物扣案可稽（以96年度保管字第751號、96年度
    電保管字第125號扣押保管中，清單見3556偵卷第71頁、
    3965偵卷第41頁），被告5人上開自白內容確與事實相符，
    堪足採信，本案事證已臻明確，被告5人犯行均洵堪認定，
    自應依法予以論罪科刑。
三、論罪科刑
（一）所犯罪名：
    1.核被告乙○○、丙○○未依電子遊戲場業管理條例之規定
      辦理營利事業登記許可，而在公眾得出入場所擺放電子遊
      戲機台與不特定人賭博財物，所為係犯刑法第266條第1項
      前段在公眾得出入之場所賭博財物罪，並違反電子遊戲場
      業管理條例第15條，應依同條例第22條規定處罰。被告乙○○、丙○○經營電子遊戲場業，本具繼續性質，屬單純
      一罪，應僅成立一電子遊戲場業管理條例第22條罪之非法
      營業，附此敘明。
    2.被告乙○○、丁○○、戊○○恐嚇、強制告訴人甲○○行
      無義務之事，係犯刑法第304條第1項強制罪及同法第305
      條恐嚇危害安全罪。
    3.被告甲○○所為，係犯刑法第266條第1項前段之在公眾得
      出入之場所賭博財物罪。
（二）共同正犯：
    1.被告乙○○、丙○○就前開賭博罪、違反電子遊戲場業管
      理條例犯行，與吳叔蓁有犯意聯絡及行為分擔，應論以共
      同正犯。
    2.被告乙○○、丁○○、戊○○就上開強制、恐嚇犯行，與
      該3、4名姓名年籍不詳之成年男子有犯意聯絡及行為分擔
      ，應論以共同正犯。
（三）想像競合犯：
    1.被告乙○○、丙○○一行為成立賭博罪及違反電子遊戲場
      業管理條例罪，為想像競合犯，應依刑法第55條之規定，
      從一重之違反電子遊戲場業管理條例罪處斷。
    2.被告乙○○、丁○○、戊○○一行為成立強制罪、恐嚇罪
      為想像競合犯，應依刑法第55條之規定，從一重之強制罪
      處斷。
（四）數罪併罰：被告乙○○所論處之違反電子遊戲場業管理條
      例罪及強制罪，犯意各別，構成要件互殊，應予以分論併
      罰。
（五）被告丁○○於本件犯行前有事實欄一(一)1.所示有期徒刑執
      行完畢前科，有臺灣高等法院被告前案紀錄表1 份附卷可
      稽，其於有期徒刑執行完畢5 年以內故意再犯本件有期徒
      刑以上之罪，為累犯，應依刑法第47條第1 項之規定加重
      其刑。
（六）爰審酌被告乙○○素行良好，被告丙○○、丁○○、戊○○、甲○○素行不佳，被告乙○○、丙○○擺放賭博性電
      玩機檯，被告甲○○賭博財物，危害社會善良風俗，助長
      僥倖投機風氣，被告乙○○因機檯遭告訴人即被告甲○○
      電擊心有不甘之犯罪動機，被告乙○○、丁○○、戊○○
      對告訴人恐嚇、強制行無義務事之所生損害，被告乙○○
      為引起本件之事主，被告丁○○在場並未下手毆打或持電
      擊棒威嚇告訴人，被告乙○○、戊○○參與程度較深，被
      告乙○○、丁○○、戊○○事後已賠償告訴人38000 元而
      達成和解，經告訴人當庭陳明並有和解書1 份附卷，暨被
      告5 人均坦承犯行，態度良好等一切情狀，各量處如主文
      所示之刑，及分別諭知易科罰金、易服勞役之折算標準，
      被告乙○○部分並定其應執行之刑。
（七）被告乙○○前未曾因故意犯罪受有期徒刑以上刑之宣告，
      有臺灣高等法院被告前案紀錄表1份附卷可稽，其經此教
      訓，當知警惕，應無再犯之虞，本院認其宣告刑，以暫不
      執行為宜，併宣告緩刑2年，以啟自新。其餘被告，或不
      符緩刑要件（被告丁○○、甲○○），或有判刑經執行之
      前科（被告戊○○），或已有相同案件經緩起訴處分（被
      告丙○○），均不宣告緩刑，附此敘明。
（八）扣案名片1盒、本票1張、帳冊3本、機台分數記帳單8張（
      以96年度保管字第751 號扣押保管中）、及「超級大舞台
      」機台1台（含IC板1片）、代幣787 枚（以96年度電保管
      字第125 號扣押保管中），其中名片1盒、帳冊3本、機台
      分數記帳單8 張，係被告乙○○所有，供與被告丙○○共
      犯本件違反電子遊戲場業管理條例犯行所用之物，應依刑
      法第38條第1項第2款宣告沒收，本票1 張係被告乙○○所
      有，因與丁○○、戊○○共犯本件恐嚇、強制罪犯行所得
      之物，應依刑法第38條第1項第3款宣告沒收，「超級大舞
      台」機台1台（含IC板1片）及代幣787 枚，為當場賭博之
      器具與在賭檯之財物，應依刑法第266條第2項宣告沒收。
四、不另為不受理之諭知：被告乙○○、丁○○、戊○○被訴傷
    害告訴人甲○○部分，經告訴人當庭撤回傷害之告訴，有本
    院97年4月1日審理筆錄及撤回告訴暨陳報狀等在卷為憑，此
    部分檢察官認係與前開論罪科刑之恐嚇、強制犯行為想像競
    合之裁判上一罪關係，爰不另為不受理之諭知。
五、據上論斷，應依刑事訴訟法第273條之1第1項、第299條第 1
    項前段，電子遊戲場業管理條例第22條，刑法第11條前段、
    第28條、第266條第1項、第2項、第304條第1項、第305 條
    、第41條第1項、第42條第3項、第47條第1項、第55條、第
    51條第5款、第74條第1項第1款、第38條第1項第2款、第3款
    ，刑法施行法第1條之1，判決如主文。
本案經檢察官侯少卿到庭執行職務。
中    華    民    國    97    年    4     月    21    日
                  刑事第六庭  法  官  黃美盈
以上正本與原本相符。
如不服本判決應於收受本判決後10日內向本院提出上訴書狀，其
未敘述上訴理由者，並得於提起上訴後10日內向本院補提理由書
狀（均須按他造當事人之人數附繕本）「切勿逕送上級法院」。
中    華    民    國    97    年    4     月    21    日
                              書記官  吳美雲
附錄論罪科刑法條：
電子遊戲場業管理條例第22條
違反第15條規定者，處行為人1年以下有期徒刑、拘役或科或併
科新台幣50萬元以上250萬元以下罰金。
刑法第266條第1項（普通賭博罪與沒收物）
在公共場所或公眾得出入之場所賭博財物者，處1千元以下罰金
。但以供人暫時娛樂之物為賭者，不在此限。
刑法第304條第1項（強制罪）
以強暴、脅迫使人行無義務之事或妨害人行使權利者，處3年以
下有期徒刑、拘役或3百元以下罰金。
刑法第305條（恐嚇危害安全罪）
以加害生命、身體、自由、名譽、財產之事，恐嚇他人致生危害
於安全者，處2年以下有期徒刑、拘役或3百元以下罰金。


司法院資訊處製作；財團法人民間司法改革基金會備份。
